# 请教陈版主，关于影视公司固定收益的影视剧制作的账务处理

提问人：Conan1976 时间：2019-11-13 06:30:12
请教陈版主，影视制作公司采用固定收益的投资方式进行影视剧制作，该方式最终获得的收益不受投资影视剧市场反应的影响，但这家公司在进行账务处理时将固定收益部分直接计入主营业务收入，对应该影视剧投入的资金仅在其他应收款中进行核算，由此固定收益方式下的影视剧收入毛利率则为100%，想和您确认下这种账务处理是否合理？我个人理解即使是固定收益方式投资影视剧制作，也应该按照投入的金额确定主营业务成本，而投出的资金 + 固定收益作为主营业务收入。谢谢！

回答人：chenyiwei
个人理解，这种情况是一种单纯的财务性投资（当然不排除可能会承接一些发行等辅助性质的工作），因此应将其投资作为一项金融资产核算，所获得的收益属于投资收益。